【裁判字號】    98,重訴,76
【裁判日期】    990331
【裁判案由】    毒品危害防制條例等
【裁判全文】
臺灣桃園地方法院刑事判決              98年度重訴字第76號
公  訴  人  臺灣桃園地方法院檢察署檢察官
被      告  甲○○○ ○○○○.
指定辯護人  林楊鎰律師
上列被告違反毒品危害防制條例等案件，經檢察官提起公訴（98
年度偵字第23583 號），本院判決如下：
    主  文
甲○○○ ○○○○ ○○○○共同運輸第一級毒品，處有期徒刑拾柒年，並應
於刑之執行完畢或赦免後，驅逐出境。扣案如附表編號1 所示之
第一級毒品海洛因沒收銷燬之；扣案如附表編號2 至4 所示之物
均沒收。
    事  實
一、甲○○○ ○○○○ ○○○○（中文譯名雷彩云，下稱雷彩云）為馬來西
    亞籍之外國人，於民國98年10月23日前某日，在馬來西亞檳
    城，經同為馬來西亞籍之成年友人「陳麗晶」（未據起訴）
    邀約攜帶海洛因來臺，雷彩云明知海洛因屬毒品危害防制條
    例第2 條第2 項第1 款所定之第一級毒品，亦屬行政院依懲
    治走私條例第2 條第3 項授權公告之「管制物品項目及其數
    額」甲項第4 款所列管制進出口物品，未經許可不得運輸、
    私運進入我國國境，竟同意擔任運輸毒品之角色，2 人共同
    基於走私運輸第一級毒品海洛因入境臺灣之犯意聯絡，雷彩
    云先交付其個人身分證件予「陳麗晶」代訂旅行社以辦理護
    照、訂機票及參加來臺旅行團等事宜，費用均由「陳麗晶」
    支付，辦妥後，雷彩云再於同年月23日晚間8 時許，前往「
    陳麗晶」指定之馬來西亞吉隆坡某飯店與「陳麗晶」會合，
    「陳麗晶」即攜帶其所有如附表編號3 所示之藍色行李箱1
    只，行李箱底層鐵製拉桿下方夾層夾藏如附表編號1 、2 所
    示以複寫紙、黃色膠帶纏繞包裹之海洛因1 包（淨重4133.
    11公克、空包裝總重26.13 公克，純度71.64%，純質淨重29
    60.96 公克）交付予雷彩云，雷彩云再將私人隨身衣物放置
    於該行李箱內以掩人耳目，並於翌日（24日）下午2 時20分
    許，將前開夾藏海洛因毒品之行李箱1 只託運，自馬來西亞
    吉隆坡機場搭乘中華航空公司CI722 號班次班機，於同日晚
    間7 時許，抵達臺灣桃園國際機場，以此方式將管制第一級
    毒品海洛因運輸私運進入臺灣地區。嗣雷彩云託運之上開行
    李箱（託運行李箱號碼208432號）為內政部警政署航空警察
    局（下稱航警局）安檢人員以Ｘ光檢查儀注檢發現該行李箱
    影像可疑而會同財政部臺北關稅局（下稱臺北關稅局）稽查
    組關員注檢追查，迨同日晚間7 時30分許，雷彩云領取上開
    行李箱經由第7 號綠線免申報通關櫃臺通關時，再要求雷彩
    云移至第9 號紅線檯打開行李箱檢查，當場在上開行李箱底
    部夾層內查獲前述海洛因1 包，及扣得雷彩云所有用以聯絡
    此次交付運輸毒品所用如附表編號4 所示之行動電話1 支（
    含SIM 卡1 張），因而查悉上情。
二、案經內政部警政署航空警察局移送臺灣桃園地方法院檢察署
    檢察官偵查起訴。
    理  由
壹、程序方面：
    本案認定事實所引用之文書證據，並無證據證明係公務員違
    背法定程式所取得，亦無刑事訴訟法第159 條之4 之顯有不
    可信之情況與不得作為證據之情形。本院斟酌本案卷內之證
    據並非非法取得，亦無證明力明顯過低之情形，且經本院於
    審判期日依法進行證據之調查、辯論，被告於訴訟上之程序
    權即已受保障，故前揭各該證據，均得採為證據，合先敘明
    。
貳、實體方面：
一、訊據被告雷彩云固然承認有自馬來西亞將前述夾藏海洛因之
    行李箱以託運方式，運輸進入臺灣地區之事實，惟矢口否認
    有運輸第一級毒品之犯行，辯稱：伊不知陳麗晶交予伊之行
    李箱底部夾層內藏有海洛因云云。
二、經查：
（一）被告攜帶上開夾藏海洛因之行李箱，並以託運方式，自馬
      來西亞吉隆坡機場，搭乘中華航空公司CI722號班機，於
      98年10月24日晚間7時許，抵達臺灣桃園國際機場等事實
      ，業據被告於警詢、偵查及本院審理中均坦承不諱，復有
      旅客入出境記錄查詢、臺北關稅局扣押貨物運輸工具收據
      及搜索筆錄、臺北關稅局稽查組X光檢查儀注檢行李報告
      表、內政部警政署航空警察局查獲毒品沒入物扣留物品紀
      錄、查獲物品照片在卷可稽（見偵查卷第21至24頁、第31
      至33頁）。又扣案自被告攜帶入境之行李箱底部夾層以複
      寫紙及黃色膠帶纏繞包裹之白色粉末1包，經送鑑定結果
      ，確檢出含有第一級毒品海洛因成分（淨重4133.11公克
      、空包裝總重26.13公克，純度71.64%，純質淨重2960.96
      公克），亦有法務部調查局98年11月12日調科壹字第0982
      3030600 號濫用藥物實驗室鑑定書鑑附卷為憑（見偵查卷
      宗第64頁），堪認被告自馬來西亞託運之藍色行李箱其內
      確夾藏第一級毒品海洛因無訛。
（二）被告雖辯稱：不知「陳麗晶」交予伊之行李箱內夾藏第一
      級毒品海洛因云云。惟查：
   1、被告於警詢中供稱：「我於98年10月24日下午2 時20分，
      自馬來西亞吉隆坡機場搭乘中華航空公司CI722 號班機到
      臺灣，跟旅行團同行，警方在我托運之藍色行李箱底部夾
      層內查獲海洛因，其包裝是以複寫紙、黃色膠帶包覆，夾
      藏於行李箱底層，是我1 位馬來西亞籍的朋友陳麗晶於98
      年10月23日晚間8 時許，在馬來西亞吉隆坡巴士站交給我
      該藍色行李箱，因為我原來的行李箱太小，所以陳麗晶去
      買1 個行李箱給我，要我把隨身衣物放在該行李箱內，要
      我跟團到臺灣投宿的飯店後打電話給她，旅行團團費是陳
      麗晶先代墊」等語（見偵查卷宗第7 至9 頁），於偵查中
      供稱：「（問：你在何處以複寫紙及黃色膠帶包裹海洛因
      ？）不是我包裹的」、「（問：何人委託你攜帶該行李入
      境？）我的馬來西亞籍女性朋友陳麗晶託我帶進來的」、
      「（問：在哪裡要你帶進來？）吉隆坡巴士站」、「（問
      ：時間？）98年10月23日晚間8 時許」、「（問：你自己
      的行李呢？）因為我自己的行李太小，所以陳麗晶就拿扣
      案的大行李箱給我用」、「（問：何人將你的衣物放入該
      行李箱？）我自己」、「（問：機票是陳麗晶幫你買的？
      ）是」等語（見偵查卷宗第38至41頁），於審理中供稱：
      「（問：為何於98年10月24日來臺灣？）跟團來臺灣玩」
      、「（問：扣案行李箱是否是你的？）是我朋友陳麗晶給
      我的，因為我原來的行李箱是提的，我朋友看到我拿提的
      行李箱不好拿，就去買有拉桿的行李箱給我用，說這樣比
      較好走」、「（問：何時拿給你？）10月23日晚間」、「
      （問：該行李箱如何來？）陳麗晶說去買的，我在巴士站
      等她，她去巴士站附近商店買」、「（問：你原先所提行
      李呢？）我交給陳麗晶」、「（問：陳麗晶將該有拉桿的
      藍色行李箱交給你，是你自己整理衣物？）是，我在飯店
      整理」、「（問：團費是誰交給旅行社？）是陳麗晶先幫
      我付費」、「（問：陳麗晶有無交代你到臺灣要做什麼？
      ）有說到臺灣要打電話給她」、「（問：為何在98年10月
      23日晚間與陳麗晶相約在馬來西亞吉隆坡巴士站？）因為
      我住馬來西亞檳城，從檳城到吉隆坡要4 小時，所以先到
      吉隆坡住飯店隔日才能在機場搭飛機」、「（問：你到臺
      灣旅遊，為何陳麗晶要幫你代墊機票團費？）她幫我找旅
      行社，所以先幫我付」、「（問：陳麗晶交給你有拉桿之
      藍色行李箱後，是你自己提到飯店裝衣物嗎？）是」、「
      （問：巴士站離你投宿之飯店很遠嗎？）走路10分鐘」、
      「（問：10月23日當天你拿到行李箱後，是坐車還是走路
      到你投宿的飯店？）走路」等語在卷（見本院卷第62至67
      ）。由此足見被告係於98年4 月23日前某日，將自己之身
      分證件交予「陳麗晶」代為辦理護照、購買機票及訂來臺
      之旅行團及支付團費，同年月23日晚間8 時許，被告向「
      陳麗晶」拿取扣案之藍色行李箱後，即放入私人隨身衣物
      ，翌日攜帶並託運該行李箱跟團搭機抵臺嗣為警查獲等事
      實，堪可認定。
   2、被告雖以前詞置辯，然以本件扣案之海洛因含外包裝袋合
      計毛重高達4159.24 公克，已如前述，又係夾藏在一般人
      使用、碰觸行李箱頻率甚高之底部夾層內，且證人即查獲
      被告之員警乙○○於審理中證稱：「（問：行李箱底部夾
      藏之海洛因有多大？）面積是整個行李箱底部，厚度約2
      公分」、「（問：你在被告之行李箱內看到什麼？）手機
      充電器、牛仔褲、衣服」、「（問：數量多嗎？）不會，
      衣物很少」等語（見本院卷第58頁），足見被告拿取「陳
      麗晶」交付之該行李箱時，確可感受該只行李箱甚為沈重
      ，行李箱底部夾層有厚達2 公分之硬物，顯異於一般普通
      之行李箱，被告辯稱不知行李箱底部夾層有藏放扣案之毒
      品海洛因云云，已堪置疑。加以被告供陳其已與丈夫分居
      ，在馬來西亞係擔任售貨員之工作，月薪平均為1 千元馬
      幣，每月租屋費用為3 百元馬幣，給女兒之生活費為2 百
      元馬幣，此次來臺旅遊係其第一次出國旅遊，來臺旅遊之
      團費為2 千餘元馬幣等情（見偵查卷宗第58、59頁及本院
      卷第66頁背面），可知被告薪資微薄，扣除租屋及供給女
      兒之零用錢外，所剩無多，用以支應自己之基本生活開銷
      已屬困難，被告又豈會花費相當於其月薪2 倍之2 千餘元
      馬幣來臺旅遊，所辯此行來臺係單純旅遊一節已顯與常情
      相違。再者，被告辯稱：來臺旅行團之團費是「陳麗晶」
      先代墊，不是「陳麗晶」代為支付云云，然查，被告於警
      詢、偵查及審理中均未能供述該筆團費之確切數額，及伊
      何時要返還「陳麗晶」該筆團費，又被告於警詢中已稱「
      陳麗晶」係從事特種行業之人（見偵查卷宗第8 頁），顯
      見「陳麗晶」之經濟狀況亦非充裕，況其於被告搭機來臺
      之前一日與被告見面，若「陳麗晶」係代墊團費，被告大
      可於當日與「陳麗晶」見面時返還代墊之團費，又焉有如
      被告所稱要等到回國後再返還團費予「陳麗晶」之可能，
      綜上各節，足認被告所辯「陳麗晶」是代墊團費，非代伊
      支付云云，並不可採。又被告雖於警詢、偵查及審理中辯
      稱：「扣案之藍色行李箱是陳麗晶於98年10月23日晚間8
      時許，在馬來西亞吉隆坡某巴士站前交予伊，是陳麗晶1
      人前往該巴士站附近購買」云云，然查，被告於警詢、偵
      查中先稱：「因為陳麗晶覺得伊所攜帶之行李箱太小，所
      以去買扣案之行李箱給伊使用」云云（見偵查卷宗第9、
      39頁），卻於審理中改稱：「因為陳麗晶看到伊所提行李
      是提袋式的不好拿，就去買有拉桿式的行李箱給伊，說這
      樣比較好走」云云（見本院卷第62頁背面），又於審理中
      先稱：「伊在巴士站等陳麗晶買行李箱回來後，原先提的
      行李袋就交給陳麗晶」云云（見本院卷第62頁背面），嗣
      又改稱：「陳麗晶將扣案之行李箱交予伊後，伊自行以走
      路之方式將行李拉回投宿之飯店裝入自己之衣物」云云（
      見本院卷第66頁背面至67頁），被告就「陳麗晶」何以要
      交付上開扣案行李箱之緣由前後所述已不相符。又被告既
      稱拿到「陳麗晶」所交付之行李箱後，就將自己原先之行
      李袋交予「陳麗晶」，則其衣物理應在該巴士站裝入「陳
      麗晶」所交付之行李箱內，被告竟旋又改稱是自己將該行
      李箱拉回投宿之飯店內裝入衣物，前後所述情狀更顯矛盾
      ，是被告所稱伊與「陳麗晶」相約在吉隆坡某巴士站前會
      面，「陳麗晶」自行前往該巴士站附近之商店購買上開行
      李箱交予伊裝入衣物攜帶來臺之辯詞，顯非事實。再酌以
      本件運輸、私運進入臺灣之第一級毒品海洛因合計淨重高
      達4133.11 公克，價值不菲，從事跨國運輸第一級毒品之
      危險性極高，如未能掌握每個環節，極有可能無法取得費
      心私運入臺之第一級毒品海洛因，造成莫大損失，反之，
      一旦闖關成功，獲利甚鉅，「陳麗晶」當無不對被告告知
      該行李箱內置入價值昂貴之第一級毒品海洛因，並提醒被
      告注意防止遭警查緝之理，抑且，被告此行係隻身隨同旅
      行團來臺，「陳麗晶」並未偕同前來，復為被告自承在卷
      ，酌以扣案行李箱並非特殊昂貴之類型，有卷附照片可考
      ，則苟「陳麗晶」未將行李箱底部夾藏海洛因之事告知被
      告，「陳麗晶」如何防範被告在不知情之情況下，將扣案
      行李箱隨意交予他人甚或丟棄，而陷至遭受莫大損失之境
      地，在在足徵被告確明知「陳麗晶」所交付之扣案行李箱
      底部夾層夾藏有扣案毒品海洛因甚明。綜上，本件事證已
      臻明確，被告前揭所辯，核係臨訟卸責之詞，不足採信，
      其私運運輸第一級毒品即管制進出口物品海洛因進入臺灣
      地區之犯行，堪予認定，應依法論科。
二、論罪科刑部分：
（一）按行為後法律有變更者，適用行為時之法律。但行為後之
      法律有利於行為人者，適用最有利於行為人之法律，刑法
      第2 條第1 項定有明文。查被告行為後，毒品危害防制條
      例第4 條第1 項有關運輸第一級毒品之法定本刑，業於98
      年5 月20日修正公布，於公布6 個月後之98年11月20日起
      施行，修正前毒品危害防制條例第4 條第1 項係規定「製
      造、運輸、販賣第一級毒品者，處死刑或無期徒刑；處無
      期徒刑者，得併科新臺幣一千萬元以下罰金。」，修正為
      「製造、運輸、販賣第一級毒品者，處死刑或無期徒刑；
      處無期徒刑者，得併科新臺幣二千萬元以下罰金。」，經
      比較修正前、後之規定，可知運輸第一級毒品罪之法定本
      刑，就罰金刑部分由修正前之得併科新臺幣1 千萬元以下
      罰金，提高為得併科新臺幣2 千萬元以下罰金，自以修正
      前毒品危害防制條例第4 條第1 項之規定有利於被告。
（二）次按海洛因為毒品危害防制條例第2 條第2 項第1 款所規
      定之第一級毒品，且係行政院依懲治走私條例第2 條第3
      項公告之「管制物品項目及其數額」甲項第4 款所列之管
      制進出口物品。次按懲治走私條例第2 條第1 項所謂私運
      管制物品進口，係指由國外或自大陸地區私運管制物品，
      進入臺灣地區而言；輸入之既遂與未遂，又以是否已進入
      國界為標準；而運輸毒品罪祇以所運輸之毒品已實施運送
      為已足，並非以運抵目的地為犯罪完成之要件，區別該罪
      既遂或未遂，應以已否起運為準，既已起運，構成該罪之
      輸送行為即已完成，不以抵達目的地為既遂條件（最高法
      院95年度臺上字第298 號判決參照）。扣案之第一級毒品
      海洛因既經被告起運，並抵達我國桃園國際機場，縱被告
      未及交付在臺負責接應之人，惟其已在機場為警查獲，則
      該毒品海洛因既運抵我國領域內，自仍應認被告本件運輸
      私運第一級毒品即管制進出口物品海洛因之行為業已完成
      。是核被告所為，係犯修正前毒品危害防制條例第4 條第
      1 項之運輸第一級毒品罪、懲治走私條例第2 條第1 項之
      私運管制物品進口罪。被告持有第一級毒品海洛因之低度
      行為，為運輸之高度行為所吸收，不另論罪。被告與「陳
      麗晶」間，就上揭犯行，有犯意聯絡及行為分擔，應論以
      共同正犯。又被告私運管制進口之第一級毒品海洛因進口
      ，係以一行為觸犯前開2 罪名，為想像競合犯，應依刑法
      第55條規定，從一重之運輸第一級毒品罪處斷。
（三）再按修正前運輸第一級毒品罪之法定刑為「死刑或無期徒
      刑；處無期徒刑者，得併科新臺幣一千萬元以下罰金」，
      然同為運輸第一級毒品之人，其原因動機不一，犯罪情節
      未必盡同，或有於上游主導謀議自國外輸入或國內各地間
      輸送之毒梟，亦有於下游負責執行運送毒品之「交通」角
      色，則其運輸行為所造成危害社會之程度即屬有異，然法
      律科處此類犯罪，所設之法定最低本刑卻一概為「無期徒
      刑，得併科新臺幣一千萬元以下罰金」，量刑上幾無轉寰
      餘地，不可謂不重。於此情形，倘依其情狀處以有期徒刑
      ，即足以懲儆，並可達防衛社會之目的者，自非不可依客
      觀之犯行與主觀之惡性二者加以考量其情狀，是否有可憫
      恕之處，適用刑法第59條之規定酌量減輕其刑，期使個案
      裁判之量刑，能斟酌至當，符合比例原則。經查，被告為
      本件運輸第一級毒品海洛因犯行，雖屬不該，惟其畢竟僅
      屬執行運輸毒品之次要角色，尚非居於幕後策劃之主要人
      員，在本件運輸毒品之犯罪結構中，被告處於最下層之地
      位，具有相當之可代替性，尚非無視於毒品危害、僅在謀
      求暴利之運毒集團成員可比，況其僅有1 次運輸毒品走私
      犯行，以及扣案之第一級毒品海洛因之淨重雖高達4133.1
      1 公克，純質淨重2960.96 公克，但幸均未及流入市面即
      遭查獲，對國人身心健康尚未造成戕害，若以修正前毒品
      危害防制條例第4 條第1 項所規定之法定本刑而科處最輕
      本刑無期徒刑，實屬情輕法重，在客觀上尚足以引起一般
      之同情，而有堪資憫恕之處，是認即令處以最低度刑罰無
      期徒刑，其結果令被告與社會長久隔離，尚失之過重，依
      社會一般人客觀之看法，其情尚堪憫恕，爰依刑法第59條
      之規定，減輕其刑。
（四）爰審酌被告運輸入境之第一級毒品海洛因淨重高達4133.1
      1 公克，純質淨重2960.96 公克公克，數量龐大，幸未及
      流入市面即遭查獲，否則將加速毒品氾濫，對我國社會之
      安寧秩序及國人之健康所可能產生之危害至鉅，惟念及被
      告僅為交通角色，非為供己販賣營利，涉案程度較其他共
      犯輕，犯罪後飾詞卸責之態度，及其犯罪動機、目的、生
      活狀況、智識程度等一切情狀等，量處如主文所示之刑，
      以資懲儆。
三、沒收部分：
（一）本件扣案如附表編號1 所示之白色粉末1 包，經送請法務
      部調查局化學呈色法及氣相層析質譜儀分析法鑑定結果，
      確定含第一級第6 項毒品海洛因成分，淨重4133.11 公克
      ，純度71.64 ﹪，純質淨重2960.96 公克，屬查獲之第一
      級毒品，應依毒品危害防制條例第18條第1 項前段規定諭
      知沒收銷燬（至上述因鑑驗所耗損之毒品，則因業已滅失
      ，而不另予宣告沒收）。
（二）扣案如附表編號2 所示之黃色膠帶及複寫紙（已於拆封時
      相互黏貼成一袋狀物，重26.13 公克），因法務部調查局
      於鑑定時已將包裝袋與海洛因分別秤重，有該鑑定通知書
      足據，堪認其與上開扣案之毒品海洛因並無不可析離之關
      係，而該包裝袋既係用於包裹毒品，防其裸露、潮濕，便
      於攜帶運輸，即屬運輸毒品所用之物，復為共犯「陳麗晶
      」所有，仍應依同條例第19條第1 項前段規定宣告沒收（
      最高法院92年度臺上字第1288號判決意旨參照）。
（三）扣案如附表編號3 、4 所示之藍色行李箱1 只及行動電話
      1 支（含SIM 卡1 張），因該只行李箱乃係共犯「陳麗晶
      」所有而交付，供被告運輸第一級毒品海洛因所用之物，
      而行動電話1 支則係被告所有（見偵查卷宗第42頁），且
      其中內附SIM 卡，亦因行動電話服務須以晶片卡（即SIM
      卡）為使用介面，因此電信公司於出租行動電話門號予消
      費者使用時，即同時附帶提供晶片卡給消費者作為門號使
      用之介面，故電信公司接受消費者申辦門號並將該門號開
      通上線時，該晶片卡之所有權亦移轉於消費者，自不能認
      該晶片卡仍屬電信公司所有之物（最高法院97年度臺上字
      第19 52 號、97年度臺上字第2230號判決意旨參照），各
      用以包裝藏置及聯絡本件運輸毒品海洛因所用之物，均應
      依同條例第19條第1 項規定諭知沒收。又附表編號2 至4
      各該物品既經扣案，自無全部或一部不能沒收之情形，毋
      庸諭知追徵其價額或以財產抵償之必要，併予敘明。
（四）至未扣案被告所有放入上開行李箱內之衣物，僅係為掩人
      耳目，該等衣物非供覆蓋、包覆海洛因所用之物，尚難認
      係直接供本件運輸私運毒品犯罪所用之物，爰不予宣告沒
      收。另「陳麗晶」為被告支付前來臺灣之相關機票及旅行
      社之團費，非運輸毒品所得之對價，亦不予宣告沒收。
四、末查被告係馬來西亞籍人士，為外國人，此有被告護照影本
    、法務部入出境資訊連結作業查詢結果及旅客入出境記錄查
    詢在卷可稽，其運輸私運第一級毒品海洛因進入我國，而受
    有期徒刑以上刑之宣告，嚴重破壞我國治安及社會安全，本
    院認被告並不適於在我國居住，於刑之執行完畢或赦免後，
    有驅逐出境之必要，爰依刑法第95條規定，併諭知被告於刑
    之執行完畢或赦免後，驅逐出境。
據上論斷，應依刑事訴訟法第299 條第1 項前段，修正前毒品危
害防制條例第4 條第1 項，毒品危害防制條例第18條第1 項前段
、第19條第1 項，懲治走私條例第2 條第1 項、第11條，刑法第
11條、第2 條第1 項前段、第28條、第55條、第59條、第95條，
判決如主文。
本案經檢察官顏世翠到庭執行職務。
中    華    民    國    99    年    3     月    31    日
                  臺灣桃園地方法院刑事第八庭
                      審判長法  官  林惠霞
                            法  官  葉藍鸚
                            法  官  張明儀
以上正本證明與原本無異。
如不服本判決應於收受判決後10日內向本院提出上訴書狀，並應
敘述具體理由。其未敘述上訴理由者，應於上訴期間屆滿後20日
內向本院補提理由書( 均須按他造當事人之人數附繕本) 「切勿
逕送上級法院」。
                            書記官  邱仲騏
中    華    民    國    99    年    3     月    31    日
附錄本案論罪科刑之法條：
毒品危害防制條例第18條第1項
查獲之第一、二級毒品及專供製造或施用第一、二級毒品之器具
，不問屬於犯人與否，均沒收銷燬之；查獲之第三、四級毒品及
製造或施用毒品之器具，無正當理由而擅自持有者，均沒入銷燬
之。但合於醫藥、研究或訓練之用者，得不予銷燬。
毒品危害防制條例第19條第1項
犯第 4 條至第 9 條、第 12 條、第 13 條或第 14 條第 1 項
、第 2 項之罪者，其供犯罪所用或因犯罪所得之財物，均沒收
之，如全部或一部不能沒收時，追徵其價額或以其財產抵償之。
懲治走私條例第2條第1項
私運管制物品進口、出口逾公告數額者，處 7 年以下有期徒刑
，得併科新臺幣 3 百萬元以下罰金。
懲治走私條例第11條
走私行為之處罰，海關緝私條例及本條例無規定者，適用刑法或
其他有關法律。
附表：
┌───┬───────┬───────────────────────┐
│ 編號 │   物品名稱   │                   數  量                     │
├───┼───────┼───────────────────────┤
│  1   │海洛因（不含包│淨重4133.11 公克，純度71.64 ％，純質淨重      │
│      │裝袋）        │2960.96 公克                                  │
├───┼───────┼───────────────────────┤
│  2   │黃色膠帶及複寫│1 個（重26.13公克）                           │
│      │紙（已於拆封時│                                              │
│      │相互黏貼成一袋│                                              │
│      │狀物）        │                                              │
├───┼───────┼───────────────────────┤
│  3   │藍色行李箱    │1 只                                          │
├───┼───────┼───────────────────────┤
│  4   │行動電話（含  │1 支                                          │
│      │SIM 卡1 張）  │                                              │
└───┴───────┴───────────────────────┘

司法院資訊處製作；財團法人民間司法改革基金會備份。
